【裁判字號】    98,司家聲,210
【裁判日期】    980625
【裁判案由】    核定遺產管理人報酬
【裁判全文】
臺灣高雄地方法院民事裁定           98年度司家聲字第210號
聲  請  人  蘇志成律師即被繼承人甲○○之遺產管理人
上聲請人聲請核定遺產管理人報酬事件，本院裁定如下：
    主  文
聲請人任被繼承人甲○○（女，民國○○○年○○月○日生，身
分證統一編號：Ｚ000000000）之遺產管理人之報酬核
定為新臺幣肆萬元。
程序費用新臺幣壹仟元由被繼承人甲○○之遺產負擔。
    理  由
一、按「遺產管理人，得請求報酬，其數額由親屬會議按其勞力
    及其與被繼承人之關係酌定之。」、「依本法之規定應開親
    屬會議時，由當事人、法定代理人或其他利害關係人召集之
    。」、「親屬會議不能召開或召開有困難時，依法應經親屬
    會議處理之事項，由有召集權人聲請法院處理之。」，民法
    第1183條、第1129條、第1132條第2 項前段分別定有明文。
二、本件聲請意旨略以：聲請人前經本院98年度財管字第18號民
    事裁定選任為被繼承人甲○○之遺產管理人。嗣依本院98年
    度家催字第179 號民事裁定為公示催告。而被繼承人之債權
    人合作金庫資產管理股份有限公司向本院民事執行處聲請就
    被繼承人之遺產進行強制執行拍賣，經本院民事執行處核定
    第一次拍賣之最低拍賣價格為新臺幣（下同）1,000,000 元
    。本件被繼承人無親屬會議可資酌定報酬數額，另聲請人管
    理本件遺產事宜已支出費用7,120 元及本件聲請費1,000 元
    ，茲參酌財政部96年3 月7 日財政部台財稅字第0960451786
    0 號令頒「稽徵機關核算95年度律師執行業務者收費標準」
    ，律師擔任遺產管理人，每件按標的物財產價值百分之九計
    算收入課徵執行業務所得稅暨現今律師承辦案件收費行情，
    狀請本院裁定本件遺產管理報酬為58,120元，以便向本院民
    事執行處聲請參與分配等語。
三、經查：
  (一)本件被繼承人甲○○死亡後，其繼承人均已拋棄繼承權，且
    未經親屬會議選定遺產管理人，經本院選任聲請人為被繼承
    人之遺產管理人乙節，有聲請人提出之本院98年度財管字第
    18號民事裁定暨確定證明書附卷可稽，堪信為真實。準此，
    聲請人顯難召開親屬會議酌定其管理遺產之報酬，是其本於
    利害關係人之地位，聲請本院酌定報酬，洵屬有據。
  (二)聲請人主張之前揭事實，除上述裁定外，另據其提出財政部
    高雄市國稅局財產歸屬資料清單、土地謄本、民事公示催告
    聲請狀、本院民事執行處98年5 月1 日雄院高97司執嘉字第
    95639 號通知、地政士辦理各項案件費用明細表、臺灣高雄
    地方法院自行收納款項統一收據、機徵機關核算95年度律師
    執行業務者收費標準表等件影本為證，堪信為真實。本院審
    酌：被繼承人之遺產經本院民事執行處核定第一次拍賣之最
    低拍賣價格為1,000,000 元，其債權人合作金庫資產管理股
    份有限公司、合迪股份有限公司、許力水銀，除此之外，尚
    無其他債權人陳報債權、債務或遺贈，足見其遺產法律關係
    尚屬單純，無其他繁瑣事務代處理，聲請人處理上開事務及
    後續所需時間之久暫、耗費人力之程度及各債權人受償權利
    之保障等一切情狀，認聲請人任被繼承人甲○○遺產管理人
    之報酬金額，核定為40,000元（含已代墊費用），即屬適當
    ，爰酌定如主文第1 項所示。至於聲請人另請求擔任遺產管
    理人所支出之代墊費用8,120 元乙節，因該部分代墊費用依
    法應由遺產支應，而列於遺產管理人之報酬內，故此部分應
    無庸另行核給，併此述明。至財政部96年3 月7 日財政部台
    財稅字第09604517860 號令頒「稽徵機關核算95年度律師執
    行業務者收費標準」，律師擔任遺產管理人，每件按標的物
    財產價值百分之九計算，僅供法院斟酌，尚非為據以論酬之
    依據，併此敘明。
四、末按依法應由關係人（包括聲請人、相對人及其他利害關係
    人）負擔費用者，法院裁定命關係人負擔時，應一併確定其
    數額，非訟事件法第24條第1 項所明定。經核本件聲請事件
    ，應徵之程序費用為1,000 元，依非訟事件法第157 條規定
    ，應由遺產負擔，爰併予確定如主文第2 項所示，附此敘明
    。
五、依非訟事件法第157 條、第24條第1 項，裁定如主文。
中    華    民    國    98    年    6     月    25    日
                  家事法庭  司法事務官  林于莙
如對本裁定抗告，須於裁定送達後10日之不變期間內，向本院提
出抗告狀，並繳納抗告費新臺幣1,000元。
正本係照原本作成。
中    華    民    國    98    年    6     月    25    日
                            書  記  官  曾小玲


司法院資訊處製作；財團法人民間司法改革基金會備份。
